【裁判字號】    97,審訴,2142
【裁判日期】    970930
【裁判案由】    毒品危害防制條例
【裁判全文】
臺灣桃園地方法院刑事判決            97年度審訴字第2142號
公  訴  人  臺灣桃園地方法院檢察署檢察官
被      告  甲○○原名黃創業.
指定辯護人  本院公設辯護人  陳瑞明
上列被告因毒品危害防制條例案件，經檢察官提起公訴（97年度
毒偵字第2273號），嗣被告於準備程序進行中為有罪之陳述，經
本院合議庭裁定由受命法官獨任進行簡式審判程序後，聲請改依
協商程序而為判決，本院判決如下：
    主  文
甲○○施用第一級毒品，累犯，處有期徒刑玖月，扣案之海洛因
貳包連同包裝袋貳只（合計淨重點貳肆公克，空包裝總重壹點
壹貳公克）均沒收銷燬之，夾鍊袋壹個、削尖吸管壹支均沒收；
又施用第二級毒品，累犯，處有期徒刑陸月。應執行有期徒刑壹
年壹月，扣案之海洛因貳包連同包裝袋貳只（合計淨重點貳肆
公克，空包裝總重壹點壹貳公克）均沒收銷燬之，夾鍊袋壹個、
削尖吸管壹支均沒收。
    事實及理由
一、本件被告所犯係死刑、無期徒刑或最輕本刑為3 年以上有期
    徒刑以外之罪，其於準備程序中就被訴事實為有罪之陳述，
    經本院告知簡式審判程序之旨，並聽取公訴人、被告及辯護
    人之意見後，爰依刑事訴訟法第273 條之1 第1 項規定合議
    裁定由受命法官獨任進行簡式審判程序。
二、甲○○前有違反廢止前麻醉藥品管理條例、廢止前肅清煙毒
    條例、槍砲彈藥刀械管制條例、毒品危害防制條例等前科，
    其中於民國84年間，因違反廢止前麻醉藥品管理條例案件，
    經本院以84年度訴字第1486號判決判處有期徒刑5 年5 月確
    定；又於84年間，因違反廢止前肅清煙毒條例等案件，經本
    院以84年度訴字第974 號判決判處有期徒刑3 年4 月、1 年
    及6 月，定應執行有期徒刑4 年6 月確定，上開各罪經本院
    以87年度聲字第3479號裁定應執行有期徒刑9 年6 月確定，
    於85年3 月5 日入監執行，甫於89年5 月4 日縮短刑期假釋
    出監，嗣經撤銷假釋，應執行殘刑有期徒刑4 年4 月又4 日
    ，迄至95年9 月18日縮短刑期執行完畢（構成累犯）。
三、被告另於90年間，因施用毒品案件，經本院以90年度毒聲字
    第4906號裁定送觀察、勒戒，認有繼續施用毒品傾向，再經
    本院以91年度毒聲字第85號裁定令入戒治處所施以強制戒治
    ，嗣經本院以91年度毒聲字第1686號裁定停止戒治併付保護
    管束出所，於92年1月8日保護管束期滿停止戒治未經撤銷而
    強制戒治視為執行完畢，並經臺灣桃園地方法院檢察署檢察
    官於92年1 月29日以92年度戒偵字第56號為不起訴處分確定
    。再於前開強制戒治執行完畢後5 年內之96年間，因施用毒
    品案件，經本院以97年度審訴字第302 號判決判處應執行有
    期徒刑9 月確定。詎仍未戒除毒癮，明知海洛因、甲基安非
    他命係業經公告列為毒品危害防制條例第2 條第2 項第1 款
    、第2 款之第一、二級毒品，不得非法持有、施用，竟基於
    施用第二級毒品甲基安非他命之犯意，於97年4 月24日某時
    ，在桃園縣觀音鄉○○村○○街63號3 樓303 室租屋處，施
    用第二級毒品甲基安非他命1 次；另基於施用第一級毒品海
    洛因之犯意，於97年4 月25日晚間某時，在上址，以海洛因
    摻入香煙內吸食之方式，施用第一級毒品海洛因1 次。嗣於
    97年4 月26日凌晨0 時20分許，在上址為警查獲，並扣得其
    所有之海洛因2 包連同包裝袋2 只（合計淨重3.24公克，空
    包裝總重1.12公克）、其所有供（但非專供）施用海洛因所
    用之夾鍊袋1 個、削尖吸管1 支，及與本案無關之眼鏡盒1
    個、維修單1 張。案經桃園縣政府警察局平鎮分局報請臺灣
    桃園地方法院檢察署檢察官偵查後起訴。
四、證據名稱：
  (一)被告於本院準備程序中之自白。
  (二)台灣檢驗科技股份有限公司濫用藥物檢驗報告暨桃園縣政府
    警察局平鎮分局被採尿人尿液暨毒品真實姓名與編號對照表
    、法務部調查局濫用藥物實驗室97年6 月6 日調科壹字第09
    723026550 號鑑定書各1 份附卷可稽。
  (三)扣案之海洛因2 包連同包裝袋2 只（合計淨重3.24公克，空
    包裝總重1.12公克）、夾鍊袋1 個、削尖吸管1 支可資佐證
    。
五、本件經檢察官與被告於審判外達成協商之合意且被告已認罪
    ，其合意內容為：就其施用第一級毒品部分，被告願受科刑
    範圍為有期徒刑9 月；就其施用第二級毒品部分，被告願受
    科刑範圍為有期徒刑6 月，應執行有期徒刑1 年1 月。經查
    ，上開協商合意並無刑事訴訟法第455 條之4 第1 項所列情
    形之一，檢察官聲請改依協商程序而為判決，本院爰不經言
    詞辯論，於協商合意範圍內為協商判決，合予敘明。
六、扣案之海洛因2 包連同包裝袋2 只（合計淨重3.24公克，空
    包裝總重1.12公克），經送法務部調查局濫用藥物實驗室鑑
    定結果，確含有海洛因成分，有法務部調查局濫用藥物實驗
    室97年6 月6 日調科壹字第09723026550 號鑑定書1 紙在卷
    可稽，均應依毒品危害防制條例第18條第1 項前段規定，沒
    收銷燬之；包裹第一級毒品海洛因之包裝袋與前開毒品無從
    完全剝離，併依毒品危害防制條例第18條第1 項前段規定沒
    收銷燬之。另扣案之夾鍊袋1 個、削尖吸管1 支，係被告所
    有，供其施用（但非專供）第一級毒品海洛因所用之物，業
    據其自承在卷，均應依刑法第38條第1 項第2 款規定，宣告
    沒收。至扣案之眼鏡盒1 個、維修單1 張與本案無關，本院
    毋庸宣告沒收，附此敘明。
七、應適用之法條：刑事訴訟法第273 條之1 第1 項、第455 條
    之4 第2 項、第455 條之8 ，毒品危害防制條例第10條第1
    項、第2 項、第18條第1 項前段，刑法第11條、第47條第1
    項、第51條第5 款、第38條第1 項第2 款。
八、本判決除有刑事訴訟法第455 條之4 第1 項第1 款、第2 款
    、第4 款、第6 款、第7 款所定情形之一，或違反同條第2
    項規定者外，不得上訴。
九、如不服本件判決，得自收受判決送達之日起10日內，向本院
    提出上訴書狀，上訴於第二審法院。
本案經檢察官潘怡華到庭執行職務。
中    華    民    國    97    年    9     月    30    日
                  刑事庭    法  官  徐  培  元
以上正本證明與原本無異。
                            書記官  楊  美  慧
中    華    民    國    97    年    9     月    30    日
附錄本件論罪科刑法條：
毒品危害防制條例第10條
施用第一級毒品者，處六月以上五年以下有期徒刑。
施用第二級毒品者，處三年以下有期徒刑。


司法院資訊處製作；財團法人民間司法改革基金會備份。
